【裁判字號】    89,易,1704
【裁判日期】    890817
【裁判案由】    賭博
【裁判全文】
臺灣臺南地方法院刑事判決                        八十九年度易字第一七四號
    公  訴  人  臺灣台南地方法院檢察署檢察官
    被      告  丙○○
                乙○○
                甲○○
右列被告等因賭博案件，經檢察官提起公訴（八十九年度偵字第六二八五號），本院
判決如左：
    主  文
丙○○共同以賭博為常業，處有期徒刑陸月，併科罰金壹萬元，有期徒刑如易科罰金
，罰金如易服勞役，均以佰元折算壹日，扣案如附表所示之物均沒收。
乙○○共同以賭博為常業，累犯，處有期徒刑伍月，如易科罰金以佰元折算壹日扣
案如附表所示之物均沒收。
甲○○在公眾得出入之場所賭博財物，各處罰金壹仟元，如易服勞役均以佰元折算
壹日。
    事  實
一、丙○○於民國八十八年五月七日起在台南市○○街三十二號經營一番街遊藝場，
    再於其內擺設如附表所示之賭博性電動玩具７ＰＫ十六台、滿貫大亨八台、水果
    盤九台及樂透金明星積分台一台，總計三十四台，與不特定人賭博財物，並分以
    新台幣（下同）二萬四千元之月薪僱用乙○○ (曾於八十八年八月間因賭博罪，
    經法院判處有期徒刑三月確定，於八十九年二月一日執行完畢）負責開分、洗分
    換錢及招呼客人之工作，丙○○、乙○○二人乃基於常業賭博之犯意聯絡，共同
    與不特定之賭客賭博財物，並賴賭博營收及薪資為生，而以之為常業。其賭博之
    方式為：賭客以一比一或一比二十之分數開分，再由賭客人以所開分數押注，如
    押中，賭客可得倍數不等之分數，並得以所贏之分數以開分比例洗分換取現金，
    若未押中，則分數歸電動機具所有，輾轉由丙○○獲得賭客所押注之現金。嗣於
    八十九年五月二十日下午十一時二十分，在上開地點，為警查獲甲○○在現場賭
    玩並洗分兌換賭金一千一百元，並扣得７ＰＫ十六台、滿貫大亨八台、水果盤九
    台及樂透金明星積分台一台，以及賭資一千一百元。
二、案經台南市警察局第五分局報請台灣台南地方法院檢察署檢察官偵查起訴。
    理  由
一、訊據被告丙○○及乙○○均否認犯行，辯稱未換錢，交給甲○○者係買煙的錢云
    云，唯查右揭事實業據被告甲○○供述明確，並明白表示煙錢為一千二百元，一
    千一百元則為洗分所兌換。並有扣案７ＰＫ十六台、滿貫大亨八台、水果盤九台
    及樂透金明星積分台一台，以及賭資一千一百元可資佐證。又被告丙○○、乙○○於上開一番街遊藝場內所擺設之電動賭博機具達三十四台之多，被告乙○○又
    係受僱於被告丙○○領取薪資度日，則其二人確係以提供賭博性電動機具供人賭
    博為賴以營生之職業，應足論斷，是被告上開辯詞均顯係事後圖卸責之詞，不足
    採信，本件事證明確，被告三人賭博罪行，罪證明確，犯行堪予認定。
二、核被告丙○○、乙○○所為，均係犯刑法第二百六十七條之以賭博為常業罪，被
    告甲○○所為則係犯刑法第二百六十六條第一項前段之在公共得出入之場所賭博
    罪。被告丙○○、乙○○有犯意聯絡及行為分擔，為共同正犯。被告乙○○曾於
    八十八年八月間因賭博罪，經法院判處有期徒刑三月確定，於八十九年二月一日
    執行完畢，有台灣台南地方法院檢察署刑案資料查註紀錄表在卷可按，其於五年
    之內再犯本件有期徒刑以上之罪，為累犯，應依法加重其刑。爰審酌被告各自之
    犯罪動機、目的、手段、所得之利益及犯罪後之態度等一切情狀，各量處如主文
    所示之刑，並分別諭知易科罰金及易服勞役之折算標準，以資懲儆。又扣案如附
    表所示之賭博性電動機具三十四台、賭資一千一百元分別為當場賭博之器具與財
    物，應依刑法第二百六十六條第二項規定宣告沒收。
據上論斷，應依刑事訴訟法第二百九十九條第一項前段、刑法第二十八條、第二百六
十六條第一項、第二項、第二百六十七條、第四十一條、第四十二條第二項、第四十
七條，罰金罰鍰提高標準條例第一條前段、第二條，判決如主文。
本案經檢察官王百玄到庭執行職務。
中      華      民      國      八十九    年    八    月    十七        日
                                  臺灣臺南地方法院刑事第二庭
                                      法  官      鄧  希  賢
右正本證明與原本無異。
如不服本判決，應於判決送達後十日內向本院提出上訴狀( 應附繕本 )。
                                      書記官      陳  美  蓉
中      華      民      國      八十九    年    八    月    十七        日
附錄法條：
刑法第二百六十六條第一項、第二項：
在公共場所或公眾得出入之場所賭博財務者，處一千元以下罰金。但以供人暫時娛樂
之物為賭者，不在此限。
當場賭博之器具與在賭檯或兌換壽碼處之財物，不問屬於犯人與否，沒收之。
刑法第二百六十七條：
以賭博為常業者，處二年以下有期徒刑，得併科壹仟元以下罰金。
附    表
┌──┬──────┬─────────────┬───────────┐
│編號│種        類│數              量        │備      註            │
├──┼──────┼─────────────┼───────────┤
│ 一 │賭博電玩    │二十三台                  │                      │
├──┼──────┼─────────────┼───────────┤
│ 二 │ＩＣ板      │三十三片                  │        │
├──┼──────┼─────────────┼───────────┤
│ 三 │樂透金明星積│一台                      │                      │
│    │分台        │                          │                      │
├──┼──────┼─────────────┼───────────┤
│ 四 │賭資        │一千一百元                │                      │
└──┴──────┴─────────────┴───────────┘


司法院資訊處製作；財團法人民間司法改革基金會備份。
